【裁判字號】    99,交簡上,78
【裁判日期】    990720
【裁判案由】    業務過失傷害
【裁判全文】
臺灣臺南地方法院刑事判決            99年度交簡上字第78號
上  訴  人  丙○○
即  被  告
上列上訴人即被告因業務過失傷害案件，不服本院99年度交簡字
第799號中華民國99年4月30日第一審簡易判決（聲請簡易判決處
刑書案號：99年度偵字第4299號），提起上訴，本院判決如下：
    主  文
上訴駁回。
丙○○緩刑參年，並應向被害人甲○○、丁○○支付新臺幣參萬
元，給付方法：於民國九十九年六月五日至民國九十九年十一月
五日止，按月於每月五日各給付新臺幣伍仟元，至全部清償為止
，如有一期未履行，視為全部到期。
    事實及理由
一、本院審理結果，認第一審簡易判決認事用法及量刑均無不當
    ，應予維持，是除證據部分增列「臺南縣永康市調解委員會
    調解筆錄1件」外，並引用第一審簡易判決書及檢察官聲請
    簡易判決處刑書記載之事實、證據及理由（如附件）。
二、原審以被告丙○○罪證明確，依刑事訴訟法第449條第1項前
    段、第3項、第454條第2項，刑法第284條第2項前段、第55
    條、第62條前段、第41條第1項前段，刑法施行法第1條之1
    第1項、第2項前段，量處如原判決主文所示之刑，本院經核
    原審認事用法，並無違誤，量刑亦稱妥適，應予維持。
三、上訴人上訴意旨執其業已與告訴人達成和解，提起上訴，雖
    無理由，應予駁回。惟查，被告於原審判決後之99年5月13
    日已與告訴人達成賠償調解，雙方同意由被告向告訴人甲○
    ○、丁○○支付新台幣（下同）共8萬元，並已於調解時當
    場給付5萬元，餘款3萬元之給付方法：自99年6月5日起至99
    年11月5日，按月於每月5日各給付5千元，至全部清償為止
    ，如有一期未履行，視為全部到期，有臺南縣永康市調解委
    員會調解筆錄1份在卷可稽（見本院二審卷第6頁）。又被告
    前未曾因故意犯罪受有期徒刑以上刑之宣告，亦有臺灣高等
    法院被告前案紀錄表1份在卷供參，爰審酌被告因一時疏忽
    肇事，犯後自始坦承，態度良好，復已於本院審理期間與告
    訴人就民事賠償金額及履行期間成立調解，因認被告經此偵
    、審程序及刑之宣告，應已知所警惕而無再犯之虞，故認原
    審所宣告之刑，以暫不執行為適當，爰併予宣告緩刑3年，
    以啟自新。再按緩刑之宣告得斟酌情形，命犯罪行為人向被
    害人支付相當數額之財產或非財產上之損害賠償，復為刑法
    第74條第2項第3款所明定，是為確保被告能如期履行上開調
    解內容，俾維告訴人權益，認於本判決併命被告應按上開調
    解條件履行還款負擔，應為適當，故併予宣告之。
據上論斷，應依刑事訴訟法第455條之1第1項、第3項、第368 條
、第373條，刑法第74條第1項第1款、第2項第3款，判決如主文
。
本案經檢察官乙○○到庭執行職務。
中    華    民    國    99    年    7     月    20    日
                  刑事第八庭  審判長法  官  洪士傑
                                    法  官  蘇碧珠
                                    法  官  林臻嫺
以上正本證明與原本無異。
本件不得上訴。
                                    書記官  洪培綺
中    華    民    國    99    年    7     月    21    日
附錄本案論罪科刑法條全文
中華民國刑法第284條第2項：
從事業務之人，因業務上之過失傷害人者，處1 年以下有期徒刑
、拘役或1 千元以下罰金，致重傷者，處3 年以下有期徒刑、拘
役或2 千元以下罰金。

司法院資訊處製作；財團法人民間司法改革基金會備份。
